

Hernan Dario Henao Lara

C.C. 1073699733
T.P. 265278
324 835 2724
hernanhenao94@gmail.com
Carrera 7 b 4 - 60
linkedin.com/in/psic-hernanhenao/

Psicólogo con sólida experiencia en el ámbito administrativo y de gestión de personal. Me destaco por mi enfoque en la mejora continua y la eficiencia en la administración de recursos humanos. Mi pasión por aplicar principios psicológicos y administrativos en entornos laborales me ha llevado a liderar procesos de contratación, afiliación a seguridad social, y gestión de nómina, garantizando el bienestar y la satisfacción de colaboradores y empleados.

Educación:

Psicólogo

Institución: Corporación Universitaria Minuto de Dios

Año de Graduación: Marzo 2023

Técnico por competencias en aplicaciones gráficas y mantenimiento y diseño de computo

Institución: Cedinsi

Año de Graduación: 2012

Programación

Oracle Next Education - Alura Latam 2024 - en curso

Formación Adicional:

Análitica de datos

Universidad Distrital 2024 - curso de 50 horas

Gestión del Talento Humano

Politécnico de Colombia 2024 - diplomado 100 horas

Atención a víctimas de violencia sexual

Unisalud 2024 - curso 40 horas

Programación Neurolinguística

Politécnico Superior, 2023 - diplomado 120 horas

Curso SG-SST

ARL SURA, 2023 - curso 50 horas

Psicología Educativa

Politécnico Superior, 2021 - diplomado 120 horas

Experiencia Laboral:

Global Sports inc - Desde julio 2022 - junio 2023

- Labores en el área administrativa.
- Manejo de documentación administrativa.
- Liderar procesos de gestión del cambio, bienestar, inducción y reinducción de labores de los colaboradores.
- Desarrollo de estrategias creativas en marketing y publicidad.

Colegio Liceo San Mateo sas - Desde febrero 2015 a noviembre 2023

- Labores en el área administrativa (contrataciones, afiliaciones, pagos de nómina).
- Apoyo en el manejo de personal docente (20 trabajadores).
- Apoyo en la contratación, reclutamiento, selección, gestión del cambio, bienestar, inducción y reinducción de labores de los colaboradores.
- Responsable del SG-SST y manejo de documentación administrativa.
- Organización y actualización de información de estudiantes y trabajadores.
- Psicólogo líder del área de Orientación Escolar.
- Planificación y dirección de actividades escolares.
- Desarrollo de estrategias creativas en marketing y publicidad de la institución.

El Santo Grial - Desde enero 2013 a julio 2014

- Creación de piezas publicitarias
- Desarrollo de estrategias creativas en marketing y publicidad.

*referencias a solicitud

Investigación y Publicaciones:

Tesis de Grado:

"La experiencia de la alternancia desde las emociones en el marco de la pandemia covid 19 en docentes de bachillerato de un colegio privado en el municipio de Soacha." Año 2022

Actividades de Voluntariado o Profesionales:

Prácticas 1: Secretaría de Desarrollo de Soacha

Atención y apoyo en el programa de Población vulnerable, Etnias, Afro, LGTBIQ+, y Habitantes de Calle.

Prácticas 2: Semillero Kaypacha - Minuto de Dios

Proyecto de lectura basado en la teoría acción participativa aplicado en la Biblioteca Mariposas de Mayo de Altos de Cazucá.

Competencias y Habilidades:

Liderazgo en Orientación Escolar: Capacidad para planificar y dirigir actividades escolares que promuevan el desarrollo integral de los estudiantes.

Gestión Administrativa: Habilidad para organizar y mantener actualizada la documentación administrativa, así como para manejar eficientemente procesos como contrataciones y nóminas.

Comunicación Efectiva: Habilidad para comunicarme de manera clara y persuasiva, tanto en el trabajo en equipo como en la interacción con estudiantes, padres y personal docente.

Resolución de Problemas: Capacidad para identificar y abordar desafíos de manera creativa y eficiente, buscando siempre soluciones prácticas y éticas.

Adaptabilidad y Flexibilidad: Aptitud para adaptarme a entornos cambiantes y trabajar de manera efectiva bajo presión, manteniendo un enfoque positivo y proactivo.

Conocimientos ofimáticos:

Diseño (Illustrator, Indesign, Photoshop)

Análisis de datos (Excel, Power BI, Looker Studio, Google Analytics)

Programación (Visual Studio Code, Python, HTML, CSS, Java Script, MetaQuotes 4/5)
Inteligencia artificial

Idiomas:

Inglés B1, en formación B2 Lenguaje de señas en formación